臺灣新北地方法院民事裁定
111年度監宣字第959號
聲  請  人  翁任志  


相  對  人  翁陳素娥

上列當事人間請求准許處分受監護宣告人之財產事件，本院裁定
如下：
    主    文
准聲請人代為處分相對人所有如附表所示之不動產，所得金額應
全數存入相對人名下之金融帳戶。
聲請程序費用新臺幣壹仟元由相對人負擔。
    理    由
一、聲請意旨略以：聲請人為相對人之三子，相對人前經本院以
    102年度監宣字第650號裁定為受監護宣告之人，並選定聲請
    人為相對人監護人。相對人因失智症，目前於今光養護中心
    進行照護，其安養生活所需費用，皆依其退休教師優惠存款
    所生利息支應，此外並無其他收入款項。又安養費用因物價
    逐年增加，而上開利息優惠逐年調降中，如僅以利息新臺幣
    （下同）3萬3千多元，支付安養中心之費用3萬2千多元後所
    餘不多。為維護改善相對人之安養服務及環境品質，及因應
    突然之就醫看護等，需先備集資金以做應對，而相對人名下
    附表所示之不動產曾有鄰人詢問，因未得可處分要件而作罷
    ，為有餘裕地妥善處分此筆土地以備集資金，爰聲請准許處
    分相對人所有如附表所示之不動產等語。
二、按監護人對於受監護人之財產，非為受監護人之利益，不得
    使用、代為或同意處分。監護人為下列行為，非經法院許可
    ，不生效力：(一)代理受監護人購置或處分不動產。(二)代
    理受監護人，就供其居住之建築物或其基地出租、供他人使
    用或終止租賃。監護人不得以受監護人之財產為投資。但購
    買公債、國庫券、中央銀行儲蓄券、金融債券、可轉讓定期
    存單、金融機構承兌匯票或保證商業本票，不在此限，民法
    第1101條定有明文。又上開規定，依民法第1113條之規定，
    準用於成年人之監護。
三、經查，聲請人主張前揭事實，業據其提出戶籍謄本、土地謄
    本、新北市私立今光愛心老人養護中心費用收據為憑，並經
    本院依職權調取本院102年度監宣字第650號民事卷宗核閱無
    訛，堪信為真實。本院審酌上情，考量相對人生活無法自理
    ，須人24小時照顧，目前安置於新北市私立今光愛心老人養
    護中心，每月所需之照護費用等生活必要開銷所費不貲，聲
    請人擬處分相對人所有如附表所示之不動產（下稱系爭不動
    產），將變賣所得價金用以支付相對人之生活照護及醫療費
    用，堪認符合相對人之利益，且相對人之其他家屬亦同意處
    分系爭不動產，此有家庭成員同意書、本院111年12月12日
    非訟事件筆錄在卷可稽，是本件聲請，為有理由，應予准許
    。而聲請人於代為處分系爭不動產後，相對人按其持分可得
    之價金應存入相對人名下之金融帳戶內，以維其權益。
四、末按監護人應以善良管理人之注意，執行監護職務。又監護
    人於執行監護職務時，因故意或過失，致生損害於受監護宣
    告之人者，應負賠償之責。且法院於必要時，得命監護人提
    出監護事務之報告、財產清冊或結算書，檢查監護事務或受
    監護人之財產狀況。民法第1113條準用同法第1100條、第11
    09條第1項、第1103條第2項規定均有明示。準此，本件聲請
    人處分相對人之不動產或就處分所得之金錢，應妥適管理，
    並使用於受監護宣告之人照護所需費用，不得挪為己用，且
    應繼續盡其照護受監護宣告之人之義務，併予敘明。
五、依家事事件法第164條第2項，裁定如主文。
中　　華　　民　　國　　111 　年　　12　　月　　22　　日
                  家事第二庭  法  官　王  廷 
以上正本係照原本作成。
如對本裁定抗告須於裁定送達後10日內向本院提出抗告狀，並應
繳納抗告費新臺幣1,000元整。
中　　華　　民　　國　　111 　年　　12　　月　　22　　日
                              書記官  王郁允　　
附表：
編號 不   動   產   標   示  面    積  (平方公尺) 權利範圍  1 南投縣○○鎮○○段000地號土地  315.88 1分之1